【裁判字號】    97,簡上,139
【裁判日期】    970731
【裁判案由】    傷害
【裁判全文】
臺灣嘉義地方法院刑事判決             97年度簡上字第139號
上  訴  人
即  被  告  乙○○
上列上訴人因傷害案件，不服本院朴子簡易庭97年度朴簡字第15
7號中華民國97年5月14日所為第一審判決（聲請簡易判決處刑書
案號：臺灣嘉義地方法院檢察署97年度偵字第296號），提起上
訴，本院管轄之第二審合議庭判決如下：
    主  文
上訴駁回。
乙○○緩刑貳年。
    事實及理由
一、本案經本院審理結果，認第一審簡易判決判處被告乙○○犯
    刑法第277條第1項傷害罪，判處拘役50日，如易科罰金，以
    新台幣1000元折算1日，認事用法無誤，量刑之宣告亦屬允
    當，應予維持，除補充被告於本院97年7月24日審理時之自
    白外，其餘事實、證據及理由均引用第一審簡易判決書之記
    載（如附件）。
二、被告提起上訴略以：被告與告訴人甲○○因細故相互拉扯頭
    髮，被告亦對告訴人提出傷害告訴，該案現由臺灣嘉義地方
    法院檢察署檢察官偵查中，本案有商談和解之可能，請求從
    輕量刑等語。惟刑之量定，係實體法上賦予法院得為自由裁
    量之事項，倘其未有逾越或濫用法律所規定裁量之外部及內
    部性界限，並符合法規範之體系及目的，遵守一般有效之經
    驗及論理法則，即不得任意指為違法（最高法院75年台上字
    第7033號判例參照）。質言之，法官為量刑之裁量時，除不
    得逾越法定刑或法定要件外，尚應符合法規範之體系及目的
    ，遵守一般有效之經驗及論理法則，亦即應兼顧裁量之外部
    及內部性界限，如非顯有裁量逾越或裁量濫用之違法情事，
    自不得任意指為違法。經查，原審基於上開認定，依刑法第
    57條所定各款犯罪情狀之規定，在法定刑度內而為量刑，已
    兼顧裁量之外部及內部性界限，符合法規範之體系與目的，
    並未逾越法律所規定之範圍，更無濫用其權限或悖離經驗或
    論理法則之情事，原審量刑應屬妥適。準此，上訴意旨尚無
    理由，應予駁回。
二、查被告乙○○未曾因故意犯罪受有期徒刑以上刑之宣告，有
    臺灣高等法院被告前案紀錄表1份附卷可參，其因一時失慮
    ，致觸犯刑典，犯罪後坦承犯行，深表悔悟，又已與告訴人
    達成調解，表示互相不再追究96年10月30日上午7時30分許
    即本案之傷害行為，有本院調解筆錄影本附卷可參，本院審
    酌上情，認被告經此偵審教訓，應知警惕，當無再犯之虞，
    其所受宣告之刑，以暫不執行為適當，併宣告緩刑2 年。
據上論斷，應依刑事訴訟法第455條之1第1項、第3項、第368條
、第373條，刑法第74條第1項第1款，判決如主文。
本案經檢察官陳慧玲到庭執行職務。
中    華    民    國    97    年    7    月    31    日
                  刑事第五庭  審判長法  官  林信旭
                                    法  官  張道周
                                    法  官  洪嘉蘭
上列正本證明與原本無異。
本件不得上訴。
中    華    民    國    97    年    7    月    31    日
                                    書記官  吳明蓉


司法院資訊處製作；財團法人民間司法改革基金會備份。
